最高法院刑事判決　　　　　　　一○○年度台上字第一一九號
上　訴　人　吳美惠
　　　　　　謝益壽
上列上訴人等因違反毒品危害防制條例案件，不服台灣高等法院
中華民國九十九年八月十九日第二審更審判決（九十八年度上更
(二)字第二八七號，起訴案號：台灣桃園地方法院檢察署九十六年
度偵字第一八九七一號），提起上訴，本院判決如下：
    主  文
上訴駁回。
    理  由
按刑事訴訟法第三百七十七條規定，上訴於第三審法院，非以判
決違背法令為理由，不得為之。是提起第三審上訴，應以原判決
違背法令為理由，係屬法定要件。如果上訴理由書狀並未依據卷
內訴訟資料，具體指摘原判決不適用何種法則或如何適用不當，
或所指摘原判決違法情事，顯與法律規定得為第三審上訴理由之
違法情形，不相適合時，均應認其上訴為違背法律上之程式，予
以駁回。本件原判決撤銷第一審關於上訴人吳美惠於民國九十六
年七月十三日、同年月十六日共同販賣第二級毒品暨上訴人謝益
壽部分之科刑判決，改判仍論處吳美惠、謝益壽共同販賣第二級
毒品二罪罪刑（謝益壽累犯，均處有期徒刑，吳美惠被訴販賣第
一級毒品部分，業據判決無罪確定，另其於九十六年七月五日、
八日、十四日、十五日、十六日販賣第二級毒品予徐同義部分及
同年月十五日販賣第二級毒品予彭文聲部分，業據原審前審判處
罪刑確定），已詳敘認定犯罪事實所憑之證據及其認定之理由，
並對上訴人等否認犯罪之辯詞，如何不足採信，以及如何認定上
訴人等有營利之意圖，均已依據卷內資料，詳予指駁及說明，從
形式上觀察，並無足以影響判決結果之違法情形存在。而證據之
取捨及事實之認定，為事實審法院之職權，苟其判斷無違經驗法
則或論理法則，即不能任意指為違法。原判決依憑證人即購毒者
彭文聲於檢察官偵查及原審前審之證言，卷附通訊監察書、監聽
譯文、0000000000號及0000000000號行動
電話雙向通聯紀錄暨扣案之門號0000000000號行動電
話，參酌卷內其他證據調查之結果，綜合判斷，認上訴人等確有
如其事實欄所載之販賣第二級毒品犯行，已詳敘其取捨證據及認
定事實之心證理由，並說明彭文聲為警查獲時所採之尿液，經檢
驗結果呈甲基安非他命陽性反應，彭文聲並因施用第二級毒品甲
基安非他命犯行，經台灣桃園地方法院判處罪刑確定，顯見彭文
聲確有施用第二級毒品甲基安非他命之惡習，足以佐證彭文聲所
稱向上訴人等購得施用之「安非他命」，應屬甲基安非他命無訛
，所為論斷無違經驗法則及論理法則，亦無所指理由不備之違法
情形存在。又證人已由法官合法訊問，且於訊問時予當事人詰問
之機會，其陳述明確別無訊問之必要者，不得再行傳喚，刑事訴
訟法第一百九十六條定有明文。上訴人等於原審固曾聲請傳訊彭
文聲為證，但彭文聲於原審前審已經傳喚到庭，依法具結後接受
當事人之詰問及法官之訊問，其陳述明確，原審認無再為訊問之
必要，未為傳喚，已於理由內予以說明，經核並無不合。上訴意
旨，對於原判決究竟如何違背法令，非依卷內資料為具體之指摘
，徒執陳詞，而為事實之爭辯，並對原審採證認事之職權行使，
任意爭執，難謂已符合首揭法定上訴要件，其等上訴違背法律上
之程式，均應予駁回。
據上論結，應依刑事訴訟法第三百九十五條前段，判決如主文。
中    華    民    國  一○○  年    一    月    六    日
                      最高法院刑事第十庭
                          審判長法官  石  木  欽  
                                法官  洪  佳  濱  
                                法官  韓  金  秀  
                                法官  段  景  榕  
                                法官  周  煙  平  
本件正本證明與原本無異
                                      書  記  官  
中    華    民    國  一○○  年    一    月    十    日
                                                       s